【裁判字號】    97,金訴,16
【裁判日期】    980605
【裁判案由】    違反期貨交易法
【裁判全文】
臺灣臺北地方法院判決宣示判決筆錄     97年度金訴字第16號
公  訴  人  臺灣臺北地方法院檢察署檢察官
被      告  甲○○
選任辯護人  劉楷律師
            趙立偉律師
被      告  乙○○
            丙○○
前二人共同
選任辯護人  羅豐胤律師
            劉楷律師
            趙立偉律師
上列被告因97年度金訴字第16號違反期貨交易案件，經檢察官提
起公訴（起訴案號：臺灣臺北地方法院檢察署96年度偵字第1877
7號、97年度偵字第7293號），被告於準備程序中為有罪陳述，
經本院合議庭裁定由受命法官獨任進行簡式審判程序，經檢察官
聲請法院改依協商程序而為判決，本院認為適當，改依協商判決
程序，於中華民國98年6月5日下午4時在本院第4法庭宣示判決，
以代判決書，出席職員如下：
      法  官  李桂英
      書記官  嚴君珮
法官起立朗讀判決主文、犯罪事實要旨、處罰條文並告知上訴限
制、期間及提出上訴狀之法院，且諭知記載其內容：
一、主  文：
    甲○○共同未經許可，擅自經營期貨經理事業，處有期徒刑
    貳年，緩刑伍年。緩刑期間應於民國99年7月1日前給付國庫
    新臺幣貳佰伍拾萬元。
    乙○○共同未經許可，擅自經營期貨經理事業，處有期徒刑
    壹年陸月，緩刑伍年。緩刑期間應於民國98年8月1日前給付
    國庫新臺幣參拾萬元。
    丙○○共同未經許可，擅自經營期貨經理事業，處有期徒刑
    壹年陸月，緩刑伍年。緩刑期間應於民國98年8月1日前給付
    國庫新臺幣拾伍萬元。
二、犯罪事實要旨:
    甲○○明知非證券商不得經營證券經紀業務，且期貨商需經
    主管機關之許可並發給許可證照，始得經營期貨經理事業。
    其所經營之台金證券投資顧問股份有限公司（下稱台金公司
    ）及禾盛國際管理顧問有限公司（下稱禾盛公司）二公司（
    營業地址均在台北市○○區○○路2段400號6樓之1），均非
    經主管機關核准經營證券買賣之行紀、居間及代理業務之證
    券公司，亦非經主管機關許可營業之期貨經理事業。竟自民
    國91年11月間起迄96年8月23日止，基於違反規定經營證券
    經紀業務及期貨經理事業之犯意，聘僱與其有共同犯意聯絡
    之乙○○、丙○○二人，由乙○○擔任上開二公司之總經理
    ，另丙○○則負責公司相關資金調度、接單建檔、交易盈虧
    結算及列印報表之工作。乙○○、丙○○二人並負責擔任公
    司電訪業務員之講師，教授電訪話術及證券市場資訊。其三
    人以上開分工方式，共同對不特定人銷售甲○○所接下之吉
    創公司、大河公司、泰集鴻等未上市公司股票，以賺取所銷
    售股票價額50％之利潤，而共同經營證券經紀業務。同時間
    並提供期貨交易資訊予客戶，遊說客戶與公司簽立委託書，
    約定每口保證金新臺幣（下同）2萬元，將保證金匯入指定
    之帳戶或甲○○所開設之元大京華期貨交易第0000000號帳
    戶，以電話向台金公司下單，再由甲○○將客戶之下單資訊
    轉由丙○○鍵入電腦，按日列印客戶留倉部位、盈虧狀態及
    保證金餘額，如有需追繳保證金之情形，則將報表交予業務
    員，由業務員自行負責與客戶聯繫，維持足額之保證金，三
    人同時共同經營期貨經理事業。嗣於96年8月23日調查員持
    搜索票到前開2公司搜索，扣得客戶資料12冊、台金公司資
    料（內有電訪資料及獎金發放辦法）、吉創公司、泰集鴻公
    司客戶名冊、吉創公司認股流程表、新人訓練手冊及授課講
    義、員工抽傭獎勵辦法、台股每日追蹤紀錄表、電話話術、
    匯款帳號、塔吉克公司簡介及保密合約書、泰集鴻公司分析
    報告書、大河觀光公司文宣、簡介、投資計畫書、股票分析
    資料、股票交易資料訪聯客戶名單、期貨交易紀錄等物，始
    悉上情。
三、處罰條文:
    證券交易法第175條、期貨交易法第112條第5款，刑法第11
    條前段、第28條、第55條、第74條第1項第1款、第2款、第2
    項第4款。
四、附記事項:
    被告甲○○緩刑期間應於99年7月1日前給付國庫250元;被告
    乙○○緩刑期間應於98年8月1日前給付國庫30萬元; 被告丙○○緩刑期間應於98年8月1日前給付國庫15萬元。
五、協商判決除有刑事訴訟法第455條之4第1項第1款於本院訊問
    程序終結前，被告撤銷協商合意或檢察官撤回協商聲請者：
    第2款被告協商之意思非出於自由意志者；第4款被告所犯之
    罪非第455條之2第1項所定得以協商判決者；第6款被告有其
    他較重之裁判上一罪之犯罪事實者；第七款法院認應諭知免
    刑或免訴、不受理者情形之一，及違反同條第2項「法院應
    於協商合意範圍內為判決；法院為協商判決所科之刑，以宣
    告緩刑或2年以下有期徒刑、拘役或罰金為限」之規定者外
    ，不得上訴。
六、如有前項除外情形，而不服本件判決，得自收受判決送達之
    日起10日內，向本院提出上訴書狀，上訴於第二審法院。
中    華    民    國    98    年    6     月    5     日
                  刑事第四庭 書  記  官  嚴君珮
                             法      官  李桂英
以上正本係照原本作成
                             書  記  官  嚴君珮
中    華    民    國    98    年    6     月    5     日
附錄本案論罪科刑法條:
證券交易法第175條
違反第18條第1項、第22條、第28條之2第1項、第43條第1項、第
43條之1第2項、第3項、第43條之5第2項、第3項、第43條之6第1
項、第44條第1項至第3項、第60條第1項、第62條第1項、第93條
、第96條至第98條、第116條、第120條或第160條之規定者，處2
年以下有期徒刑、拘役或科或併科新臺幣180萬元以下罰金。
期貨交易法第112條
有下列情事之一者，處七年以下有期徒刑，得併科新臺幣三百萬
元以下罰金：
一、未經許可，擅自經營期貨交易所或期貨交易所業務者。
二、未經許可，擅自經營期貨結算機構者。
三、違反第五十六條第一項之規定者。
四、未經許可，擅自經營槓桿交易商者。
五、未經許可，擅自經營期貨信託事業、期貨經理事業、期貨顧
    問事業或其他期貨服務事業者。
六、期貨信託事業違反第八十四條第一項規定募集期貨信託基金
    者。
七、違反第一百零六條、第一百零七條或第一百零八條第一項之
    規定者。


司法院資訊處製作；財團法人民間司法改革基金會備份。
